【裁判字號】    99,審訴,3931
【裁判日期】    991220
【裁判案由】    毒品危害防制條例
【裁判全文】
臺灣高雄地方法院刑事判決            99年度審訴字第3745號
公  訴  人  臺灣高雄地方法院檢察署檢察官
被      告  孫政德
上列被告因違反毒品危害防制條例等案件，經檢察官提起公訴（
99年度毒偵字第4591、4651號、99年度偵字第24028、31520號）
，被告於準備程序中就被訴事實為有罪之陳述，經本院告知簡式
審判程序之旨，並聽取被告與公訴人之意見後，本院裁定進行簡
式審判程序，判決如下：
    主  文
孫政德犯如附表所示之陸罪，各處如附表主文欄所示之刑及從刑
；又犯竊盜罪，處有期徒刑肆月，扣案鑰匙壹支，沒收之。應執
行有期徒刑參年陸月。扣案之第一級毒品海洛因壹包（含包裝袋
，毛重零點捌公克），沒收銷燬之；鑰匙壹支，沒收之。
    事  實
一、孫政德前因施用毒品案件，經本院以94年度毒聲字第1987號
    裁定送觀察、勒戒後，認無繼續施用毒品傾向，於民國94年
    10月11日執行完畢釋放，並經臺灣高雄地方法院檢察署檢察
    官以94年度毒偵字第5944號為不起訴處分確定。詎仍未戒除
    毒癮，於前開觀察、勒戒執行完畢釋放後5 年內，復分別基
    於施用第一級毒品海洛因、第二級毒品甲基安非他命之犯意
    ，分別於附表所示之時地施用第一級毒品海洛因及第二級毒
    品甲基安非他命（施用毒品之時間、地點、查獲時間、地點
    及扣得物品均如附表所示）。
二、孫政德復基於意圖為自己不法所有之犯意，於99年6 月18日
    7 時30分許，在高雄市旗津區○○○路95巷22號前，以持自
    備鑰匙擅自開啟電門鎖之方式，竊取停在該處吳俊陞所有車
    牌號碼HHM-201 號重型機車，得手後作為代步工具使用。嗣
    於99年6 月19日16時10分許，騎乘該車途經高雄市旗津區○
    ○○路900 巷口超商前，為吳俊陞嫂嫂陳秀琪發覺，報警循
    線查獲，並扣得上開鑰匙1 支。
三、案分別經高雄市政府警察局鼓山分局報請臺灣高雄地方法院
    檢察署檢察官偵查起訴。
    理  由
一、按被告孫政德所為係犯死刑、無期徒刑、最輕本刑為3 年以
    上有期徒刑以外之罪，其於準備程序中就被訴事實為有罪之
    陳述，經受命法官告知簡式審判程序之旨，並聽取公訴人、
    被告之意見後，本院合議庭認為適宜由受命法官獨任進行簡
    式審判程序，依刑事訴訟法第273 條之1 第1 項規定，裁定
    由受命法官獨任進行審判程序，合先敘明。
二、上揭事實，業據被告於本院審理時供承不諱，其中施用毒品
    部分，被告分別於99年5 月30日18時30分許、於99年6 月20
    日17時15分許及於99年7 月30日14時30分許，為警查獲並經
    警採集其尿液送檢驗之結果，均呈現嗎啡及甲基安非他命陽
    性反應，此有高雄市政府警察局鼓山分局99年查獲毒品案件
    嫌疑人尿液代碼─姓名對照登記表（代碼：E99205、E99233
    、E99323）3 份、高雄市立凱旋醫院99年6 月17日、99年7
    月8 日、99年9 月7 日濫用藥物尿液檢驗報告（檢體編號分
    別為：E99205、E99233、E99323）各1 份在卷可稽；又99年
    7 月30日扣案之白色粉末1 小包（毛重0.8 公克），經鑑驗
    後，確含第一級毒品海洛因成分，有高雄市政府警察局鼓山
    分局查獲涉嫌違反毒品危害防制條例案「毒品」初步檢驗報
    告單1 份附卷可參；其中竊盜部分，被告對於上揭時、地之
    竊盜犯行，亦均坦認在卷，核與證人即被害人吳俊陞、證人
    陳秀琪於警詢中之證述大致相符，並有贓物認領保管單1 紙
    、查獲現場及扣案物照片4 張附卷可稽，是被告之任意性自
    白核與事實相符，洵堪採為論罪科刑之依據。
三、按觀察、勒戒或強制戒治執行完畢釋放後，5 年內再犯第10
    條之罪者，檢察官或少年法院（地方法院少年法庭）應依法
    追訴或裁定交付審理，毒品危害防制條例第23條第2 項定有
    明文。查本件被告前因施用毒品案件，經本院以94年度毒聲
    字第1987號裁定送觀察、勒戒後，認無繼續施用毒品傾向，
    於94年10月11日執行完畢釋放，並經臺灣高雄地方法院檢察
    署檢察官以94年度毒偵字第5944號為不起訴處分確定乙節，
    有臺灣高雄地方法院檢察署刑案資料查註紀錄表、全國施用
    毒品案件紀錄表及臺灣高等法院被告前案紀錄表各1 份在卷
    可參，是被告於觀察、勒戒執行完畢釋放後，5 年內再犯本
    件施用毒品罪，揆諸前開說明，自應依法論科。
四、綜上，本案事證明確，被告上開犯行，堪以認定，應依法論
    科。
五、按海洛因、甲基安非他命為毒品危害防制條例第2 條第2 項
    第1 、2 款所規定之第一級、第二級毒品，故核被告所為，
    係犯毒品危害防制條例第10條第1 項之施用第一級毒品罪、
    第10條第2 項之施用第二級毒品罪、刑法第320 條第1 項普
    通竊盜罪。其施用第一級毒品海洛因與第二級毒品甲基安非
    他命前分別持有海洛因、甲基安非他命之低度行為，應為施
    用之高度行為所吸收，均不另論罪。被告所犯上開各罪，犯
    意各別，行為互殊，應予分論併罰。本院審酌被告前經觀察
    勒戒執行完畢後，仍不知悔改，不思戒絕其毒癮而再次違犯
    本件施用毒品罪，顯然缺乏戒絕毒品之決心，且被告不思以
    正當途徑賺取財物，竟貪圖小利，任意竊取他人財物，破壞
    他人對財產權之支配，所為實有不該，惟念及被告犯後坦承
    所有犯行，態度良好，且其施用毒品之行為尚未害及他人，
    並斟酌被告之犯罪動機、手段以及被告之智識程度等一切情
    狀，分別量處如主文所示之刑，並定其應執行刑，以資懲儆
    。
六、末查，本件扣案之白色粉末1 小包（含包裝袋，毛重0.8 公
    克），經檢驗結果，含第一級毒品海洛因成分，有高雄市政
    府警察局鼓山分局查獲涉嫌違反毒品危害防制條例案「毒品
    」初步檢驗報告單1 份附卷可參，應屬違禁物無訛；包裝上
    開毒品之包裝袋1 只，因與其內之毒品難以析離，且無析離
    之實業與必要，應視同毒品，均依毒品危害防制條例第18條
    第1 項前段之規定，宣告沒收銷燬之。至鑑驗所耗損之毒品
    ，既已滅失，自無庸宣告沒收銷燬。又扣案之鑰匙1 支，係
    被告所有，供其犯本件犯罪事實二竊盜犯行所用之物，此據
    被告供述在卷，爰依刑法第38條第1 項第2 款規定宣告沒收
    之。
據上論斷，應依刑事訴訟法第273 條之1 第1 項、第299 條第1
項前段，毒品危害防制條例第10條第1 項、第2 項、第18條第1
項前段，刑法第11條、第320 條第1 項、第51條第5 款、第38條
第1 項第2 款，刑法施行法第1 條之1 ，判決如主文。
本案經檢察官李英霆到庭執行職務。
中    華    民    國    99    年    12    月    20    日
                刑事第十庭  法  官   楊珮瑛
以上正本證明與原本無異。
如不服本判決應於收受送達後10日內向本院提出上訴書狀，並應
敘述具體理由；如未敘述上訴理由者，應於上訴期間屆滿後20日
內向本院補提理由書（均須按他造當事人之人數附繕本）「切勿
逕送上級法院」。
中    華    民    國    99    年    12    月    20    日
                             書記官  陳莉庭
附錄本判決論罪科刑法條全文
毒品危害防制條例第10條
施用第一級毒品者，處 6 月以上 5 年以下有期徒刑。
施用第二級毒品者，處 3 年以下有期徒刑
中華民國刑法第320 條第1 項
意圖為自己或第三人不法之所有，而竊取他人之動產者，為竊盜
罪，處五年以下有期徒刑、拘役或五百元以下罰金。
附表：
┌─┬─────┬────────┬────────────┬─────┬───────────┐
│編│施用或持有│施用或持有地點  │   查獲時間、地點       │所犯之罪  │所處之刑（及應沒收（銷│
│號│時間      │                │                        │          │燬）之物              │
├─┼─────┼────────┼────────────┼─────┼───────────┤
│1 │於99年5月 │在高雄市旗津區通│於99年5月30日18時30分許 │施用第一級│孫政德施用第一級毒品，│
│  │30日13時許│山路19號電子遊樂│，因另涉竊盜案件，經警通│毒品      │處有期徒刑玖月。      │
│  │          │場廁所內，以將海│知到場說明，並徵得其同意│          │                      │
│  │          │洛因加水稀釋置於│後採尿送驗，結果呈安非他│          │                      │
│  │          │針筒持以注射之方│命、甲基安非他命、可待因│          │                      │
│  │          │式，施用第一級毒│及嗎啡陽性反應。        │          │                      │
│  │          │品海洛因1次     │                        │          │                      │
├─┼─────┼────────┼────────────┼─────┼───────────┤
│2 │於99年5月 │在不詳地點，以針│       同編號1          │施用第二級│孫政德施用第二級毒品，│
│  │30日某時許│筒注射之方式，施│                        │毒品      │處有期徒刑肆月。      │
│  │          │用第二級毒品甲基│                        │          │                      │
│  │          │安非他命1次     │                        │          │                      │
├─┼─────┼────────┼────────────┼─────┼───────────┤
│3 │於99年6月 │在高雄市旗津區中│於99年6月20日17時15分許 │施用第一級│孫政德施用第一級毒品，│
│  │20日13時30│洲三路13巷56號，│，因另涉竊盜案件，經警通│毒品      │處有期徒刑玖月。      │
│  │分許      │以將海洛因加水稀│知到場說明，並徵得其同意│          │                      │
│  │          │釋置於針筒持以注│後採尿送驗，結果呈安非他│          │                      │
│  │          │射之方式，施用第│命、甲基安非他命、可待因│          │                      │
│  │          │一級毒品海洛因1 │及嗎啡陽性反應。        │          │                      │
│  │          │次              │                        │          │                      │
├─┼─────┼────────┼────────────┼─────┼───────────┤
│4 │於99年6月 │在不詳地點，以針│       同編號3          │施用第二級│孫政德施用第二級毒品，│
│  │20日某時許│筒注射之方式，施│                        │毒品      │處有期徒刑肆月。      │
│  │          │用第二級毒品甲基│                        │          │                      │
│  │          │安非他命1次     │                        │          │                      │
├─┼─────┼────────┼────────────┼─────┼───────────┤
│5 │於99年7月 │在不詳地點，以將│於99年7月30日13時10分許 │施用第一級│孫政德施用第一級毒品，│
│  │30日某時  │海洛因加水稀釋置│，在高雄市旗津區○○○路│毒品      │處有期徒刑玖月。扣案之│
│  │          │於針筒持以注射之│900巷口前，因形跡可疑為 │          │第一級毒品海洛因壹包（│
│  │          │方式，施用第一級│警盤查，並當場扣得第一級│          │含包裝袋，毛重零點捌公│
│  │          │毒品海洛因1次   │毒品海洛因1包（毛重0.8公│          │克），沒收銷燬之。    │
│  │          │                │克）。復徵得其同意後採尿│          │                      │
│  │          │                │送驗，檢驗結果呈可待因、│          │                      │
│  │          │                │嗎啡、安非他命及甲基安非│          │                      │
│  │          │                │他命陽性反應。          │          │                      │
├─┼─────┼────────┼────────────┼─────┼───────────┤
│6 │於99年7月 │在不詳地點，以針│       同編號5          │施用第二級│孫政德施用第二級毒品，│
│  │30日某時  │筒注射之方式，施│                        │毒品      │處有期徒刑肆月。      │
│  │          │用第二級毒品甲基│                        │          │                      │
│  │          │安非他命1次     │                        │          │                      │
└─┴─────┴────────┴────────────┴─────┴───────────┘

司法院資訊處製作；財團法人民間司法改革基金會備份。
